臺灣板橋地方法院刑事判決　　　　　　　 94年度訴字第392號
公　訴　人　臺灣板橋地方法院檢察署檢察官
被　　　告　甲○○
上列被告因違反毒品危害防制條例案件，經檢察官提起公訴（94
年度毒偵字第46號），本院合議庭裁定依簡式審判程序，判決如
下：
    主  文
甲○○連續施用第一級毒品，處有期徒刑壹年。
扣案之第一級毒品海洛因（合計淨重捌拾參點貳陸公克）、第二
級毒品安非他命（淨重壹點貳貳公克），均沒收銷燬之；包裝上
開毒品之外包裝袋共柒個，均沒收之。
    事  實
一、甲○○前於民國（下同）84年間，因傷害案件，經本院以84
    年度易字第4849號判決判處有期徒刑5 月，如易科罰金以30
    0 元折算1 日確定，於85年2 月10日易科罰金執行完畢；又
    於86年間，因違反麻醉藥品管理條例（現已修正為管制藥品
    管理條例）案件，經本院以86年度訴字第1540號判決判處有
    期徒刑3 月，如易科罰金以300 元折算1 日確定，於87年6
    月1 日易科罰金執行完畢；再於93年間，因施用第一、二級
    毒品案件，經本院以92年度訴字第2168號判決分別判處有期
    徒刑8 月、4 月，並定其應執刑為有期徒刑10月確定，現正
    執行中（不構成累犯）。甲○○前曾於87年間，因施用毒品
    安非他命案件，經本院以87年度毒聲字第1544、3495號裁定
    方法院檢察署檢察官以87年度偵字第26394 號、87年度偵緝
    字第1262號為不起訴處分確定；又於91年間，因施用毒品案
    件，經本院以91年度毒聲字第3107號裁定送觀察、勒戒後，
    認有繼續施用毒品之傾向，經本院以92年度毒聲字第2390號
    裁定令入戒治處所強制戒治1 年，並經臺灣板橋地方法檢察
    署檢察官以92年度毒偵字第2260號、92年度毒偵緝字第308
    、309 號提起公訴，經本院以92年度訴字第2168號判處應執
    行刑為有期徒刑10月確定（現正執行中），其上開強制戒治
    並於93年1 月8 日執行完畢。詎仍不知悔改，明知海洛因、
    安非他命分別係毒品危害防制條例第2 條第2 項第1 款、第
    2 款所列之第一級、第二級毒品，不得施用、持有，竟復基
    於施用第一級毒品海洛因、第二級毒品安非他命之概括犯意
    ，自上開強制戒治執行完畢5 年內之93年7 月間某日起至93
    年12月27日凌晨零時許止，在臺北市○○區○○路友人住處
    ，以同時將毒品海洛因與安非他命置於吸食器內，再以火置
    其下方燒烤使海洛因、安非他命產生煙霧，吸其霧氣之方式
    ，連續施用第一級毒品海洛因與第二級毒品安非他命多次（
    平均約每日施用海洛因、安非他命一次）。嗣於93年12月27
    日凌晨2 時許，在臺北市○○區○○路1 段69巷口，為警查
    獲，並扣得第一級毒品海洛因6 包（合計淨重83.26 公克，
    空包裝重6.44公克）、第二級毒品安非他命1 包（淨重1.22
    公克）。
二、案經臺北市政府警察局萬華分局報請臺灣板橋地方法院檢察
    署檢察官偵查起訴，經甲○○於準備程序進行中就被訴事實
    為有罪之陳述，經告知簡式審判程序之旨，並聽取當事人之
    意見後，本院合議庭裁定以簡式審判程序審理。
    理  由
一、右揭施用安非他命及海洛因之事實，業據被告甲○○於本院
    審理時坦承不諱，並有第一級毒品海洛因6 包（合計淨重83
    .26 公克，空包裝重6.44公克）、第二級毒品安非他命1 包
    （淨重1.22公克）扣案足資佐證。又被告於前開時、地經警
    查獲時所採集之尿液，經送鑑定結果，均確呈嗎啡與安非他
    命陽性反應，有臺灣尖端先進生技醫藥股份有限公司於94年
    1 月5 日出具之濫用藥物檢驗報告1 件（尿液檢體編號9306
    35號）附於偵查卷可稽。再參以海洛因於人體內會代謝成嗎
    啡，因此涉嫌海洛因之施用者係檢驗其尿液中之嗎啡反應等
    情，為本院職務上已知之事實，被告亦自承其係施用海洛因
    ，足見被告於上述時地所施用者除安非他命外，尚包括海洛
    因無訛。又依本院歷來審判經驗得知，海洛因及安非他命之
    吸食方式，依施用者之使用習慣而有所不同，並無一定模式
    可循，確有施用者將二者同置於吸食器內施用之可能，是被
    告於本院審理時所供施用時有同時將海洛因與安非他命混合
    同置於吸食器內並燒烤成煙而吸食該氣體之情事等語，應非
    無可能，足見被告前開之自白，應與事實相符。又查，被告
    前曾於87年間，因施用毒品安非他命案件，經本院以87年度
    毒聲字第1544、3495號裁定送觀察、勒戒後，認無繼續施用
    毒品之傾向，由臺灣板橋地方法院檢察署檢察官以87年度偵
    字第26394 號、87年度偵緝字第1262號為不起訴處分確定；
    又於91年間，因施用毒品案件，經本院以91年度毒聲字第31
    07號裁定送觀察、勒戒後，認有繼續施用毒品之傾向，經本
    院以92年度毒聲字第2390號裁定令入戒治處所強制戒治1 年
    ，並經臺灣板橋地方法檢察署檢察官以92年度毒偵字第2260
    號、92年度毒偵緝字第308 、309 號提起公訴，經本院以92
    年度訴字第2168號判處應執行刑為有期徒刑10月確定（現正
    執行中），其上開強制戒治並於93年1 月8 日執行完畢之事
    實，有臺灣高等法院被告全國前案紀錄表、臺灣板橋地方法
    院檢察署檢察官87年度偵字第26394 號、87年度偵緝字第12
    62號不起訴處分書、本院91年度毒聲字第3107號、92年度毒
    聲字第2390號裁定書、本院92年度訴字第2168號判決書各1
    件在卷可稽。從而，本件事證明確，被告於強制戒治執行完
    畢後5 年內，再犯施用海洛因及安非他命之犯行，堪以認定
    ，應依法論科。
二、查海洛因與安非他命依其成癮性、濫用性及對社會危害性之
    程度，已分別為毒品危害防制條例第2 條第2 項第1 款、第
    2 款列為第一級毒品與第二級毒品。核被告甲○○施用第一
    級與第二級毒品之犯行，所為核係犯毒品危害防制條例第10
    條第1 項施用第一級毒品罪與同條例第10條第2 項施用第二
    級毒品罪。又被告非法持有第一級毒品與第二級毒品之低度
    行為，已分別為其施用第一級毒品與第二級毒品之高度行為
    所吸收，皆不另論罪。又被告於93年12月27日上午9 時5 分
    許起回溯26小時、96小時內某時點施用第一級、第二級毒品
    犯行以外之犯罪事實部分，雖未據公訴人起訴，然該部分事
    實與公訴人起訴之犯罪事實，有連續犯裁判上一罪之關係，
    應為起訴效力所及，本院自得加以審究。再被告先後多次施
    用第一級毒品與第二級毒品之犯行，均時間密接，且犯罪構
    成要件相同，顯均係基於概括犯意為之，為連續犯，應依刑
    法第五十六條規定各論以一罪，並加重其刑。又被告係同時
    施用第一級毒品及第二級毒品，係以一行為同時觸犯施用第
    一級毒品與第二級毒品之二罪，為想像競合犯，應從較重之
    施用第一級毒品罪處斷，公訴人起訴書認二罪應分論併罰，
    尚有未洽，附此說明。爰審酌被告素行、犯罪之動機、目的
    、手段及曾因施用毒品經觀察、勒戒並戒治後，仍未能戒斷
    其施用毒品之惡習，再犯本件施用毒品犯行，其惡性非輕，
    惟因施用毒品均僅係戕害其自己身心並無加害他人，再衡量
    其施用毒品時間之長短等一切情狀，量處如主文所示之刑，
    以示懲儆。
三、扣案之第一級毒品海洛因（合計淨重83.26 公克、空包裝重
    6.44公克）、第二級毒品安非他命（淨重1.22公克），分別
    為第一級、第二級毒品，應依毒品危害防制條例第18條第1
    項前段之規定，均沒收銷燬之。包裝上開海洛因毒品之外包
    裝袋6 個、包裝上開安非他命毒品之外包裝袋1 個（合計外
    包張袋共7 個），並非不可與毒品分離，係用於包裹毒品，
    防止其裸露、潮濕，便於攜帶施用，乃供被告施用毒品所用
    之物，且係被告所有，業據被告供明在卷，爰依刑法第38條
    第1 項第2 款規定，宣告收之。至被告為警查獲時另扣得之
    現金新台幣213,500 元，並無證據證明與本案被告施用毒品
    犯行有關，爰不在本案宣告刑項下併予宣告沒收，附此敘明
    。
據上論斷，應依刑事訴訟法第273 條之1 第1 項、第299 條第1
項前段，毒品危害防制條例第10條第1 項、第2 項、第18條第1
項前段，刑法第11條、第56條、第55條、第38條第1 項第2 款，
判決如主文。
本案經檢察官蘇揚旭到庭執行職務。
中　　華　　民　　國　　94　　年　　3 　　月　　24　　日
                  刑事第三庭     法  官   白光華
右正本證明與原本無異。
如不服本判決，應於判決送達後10日內向本院提出上訴狀 (應附
繕本)， 上訴於臺灣高等法院。
                                 書記官   楊振宗
中　　華　　民　　國　　94　　年　　3 　　月　　24　　日
附錄本案論罪科刑法條全文：
毒品危害防制條例第十條：
施用第一級毒品者，處六月以上五年以下有期徒刑。
施用第二級毒品者，處三年以下有期徒刑。
